臺灣臺南地方法院臺南簡易庭民事裁定
110年度南簡補字第156號
原      告  Grant Jonathan Harley（中文姓名：強納森） 

訴訟代理人  江佩珊  律師
上列原告與被告「車牌號碼000-0000自小客車車主」間請求侵權
行為損害賠償事件，本院裁定如下： 
    主  文
原告之訴駁回。
訴訟費用由原告負擔。
    理  由
一、按起訴，應以訴狀表明當事人及法定代理人；當事人書狀，
    應記載當事人姓名及住所或居所，此觀之民事訴訟法第244
    條第1項第1款、第116條第1款規定自明。次按，原告之訴，
    有起訴不合程式或不備其他要件者，法院應以裁定駁回之。
    但其情形可以補正者，審判長應定期間先命補正，民事訴訟
    法第244條第1項、第249條第1項第6款分別定有明文。　　
二、查，原告提起本件訴訟，主張同案被告黃健穎與被告「車牌
    號碼000-0000號自小客車車主」共同侵害其配偶權，惟未於
    民事起訴狀中記載被告「車牌號碼000-0000號自小客車車主
    」之姓名、住所或居所；又因車牌號碼000-0000號自用小客
    車登記之車主為訴外人亞尼士國際股份有限公司（下稱亞尼
    士公司），並非自然人，有車號查詢汽車車籍資料1份在卷
    可按，並無與同案被告黃健穎共同侵害原告配偶權之可能，
    是原告於民事起訴狀所列被告「車牌號碼000-0000號自小客
    車車主」，是否確指車牌號碼000-0000號自用小客車登記之
    車主，即有可疑；嗣本院於110年5月24日函請原告於收受函
    文送達翌日起10日內，補正民事起訴狀所列被告「車牌號碼
    000-0000號自小客車車主」之姓名、住所，該函文已於110
    年5月27日送達於原告之訴訟代理人江佩珊律師，有上開函
    文、本院臺南簡易庭送達證書各1份在卷可按；其後，原告
    雖於110年6月1日提出民事更正暨聲請調查證據狀補正，惟
    原告於民事更正暨聲請調查證據狀中，僅將被告「車牌號碼
    000-0000號自小客車車主」，更正為被告「聲證2（按：聲
    請人誤載為聲證1）照片所示男子（真實姓名待查）」，仍
    未明確表明民事起訴狀所列被告「車牌號碼000-0000號自小
    客車車主」之姓名、住所或居所，原告對於被告「車牌號碼
    000-0000號自小客車車主」之起訴，顯然不合法定程式。從
    而，原告對於被告「車牌號碼000-0000號自小客車車主」之
    訴，自不合法，應予駁回。
三、至原告雖聲請本院訊問亞尼士公司之法定代理人林清玉，用
    以特定其所指之被告「車牌號碼000-0000號自小客車車主」
    。惟按，法院受理民事事件，應先就起訴之合法要件為審查
    ，起訴須具備合法要件，始涉及原告之主張及證據之調查；
    而原告對於被告「車牌號碼000-0000號自小客車車主」之起
    訴既不合法，自無進行證據調查之必要。是原告前揭調查證
    據之聲請，本院認無調查之必要，附此敘明。
四、依民事訴訟法第249條第1項第6款、第95條、第78條，裁定
    如主文。
中    華    民    國   110    年    7     月    15    日
                  臺灣臺南地方法院臺南簡易庭
                          法  官  伍逸康
以上正本係照原本作成。　　　　　　　　　　　　　
如不服本裁定應於送達後10日內向本院提出抗告狀，並應繳納抗
告費新臺幣1,000元。
中　　華　　民　　國　　110 　年　　7 　　月　　15　　日
　　　　　　　　　　　　　書記官  康紀媛